hr-HR: Završna obrada na tkalačkom stanu: Lakirano; Prirodno / prozirno; Nauljeno; Bojano; Zapečaćeno (neodređeno); Bajcano; Neobrađeno; Premazano lakom; Navošteno; Ostalo
vi: Hoàn thiện khung dệt: Sơn mài; Tự nhiên/trong suốt; Quét dầu; Sơn; Phủ bảo vệ (không xác định); Nhuộm màu; Chưa hoàn thiện; Đánh vecni; Đánh sáp; Khác
pt-PT: Acabamento do tear: Lacado; Natural/transparente; Oleado; Pintado; Selado (não especificado); Com velatura; Sem acabamento; Envernizado; Encerado; Outro
ro-RO: Finisajul războiului de țesut: Lăcuit; Natural/incolor; Uns cu ulei; Vopsit; Sigilat (nespecificat); Băițuit; Nefinisat; Vernisat; Ceruit; Altele
da: Vævens finish: Lakeret; Naturlig/klar; Olieret; Malet; Forseglet (uspecificeret); Bejdset; Ubehandlet; Lakeret; Vokset; Andet
ru: Отделка ткацкого станка: Лакированная; Натуральная / прозрачная; Промасленная; Окрашенная; Защитное покрытие (не указано); Покрытая морилкой; Без отделки; Покрытая лаком; Вощеная; Другое
el: Φινίρισμα αργαλειού: Λακαρισμένο; Φυσικό/διάφανο; Περασμένο με λάδι; Βαμμένο; Σφραγισμένο (μη καθορισμένο); Βαμμένο με βερνίκι εμποτισμού; Ακατέργαστο; Λουστραρισμένο; Κερωμένο; Άλλο
it: Finitura del telaio: Laccato; Naturale/trasparente; Oliato; Dipinto; Sigillato (non specificato); Tinto; Grezzo; Verniciato; Cerato; Altro
pt-BR: Acabamento do tear: Lacado; Natural/transparente; Oleado; Pintado; Selado (não especificado); Tingido; Sem acabamento; Envernizado; Encerado; Outro
sl-SI: Površinska obdelava tekaških sani: Lakirno premazano; Naravno/prozorno; Oljeno; Pobarvano; Zatesnjeno (nedoločeno); Luženo; Neobdelano; Lakirano; Voskano; Drugo
zh-TW: 織布機表面處理: 漆面; 自然/透明; 上油; 塗漆; 密封 (未指定); 染色; 未加工; 亮光漆; 打蠟; 其他
cs: Povrchová úprava tkalcovského stavu: Lakovaný; Přírodní/čirý; Olejovaný; Malovaný; Zapečetěný (nespecifikováno); Mořený; Bez povrchové úpravy; S politurou; Voskovaný; Jiné
fi: Kangaspuiden viimeistely: Lakattu; Luonnollinen/kirkas; Öljytty; Maalattu; Pintakäsitelty (määrittelemätön); Petsattu; Käsittelemätön; Lakkakäsitelty; Vahattu; Muu
sv: Ytbehandling för vävstol: Lackad; Naturlig/klar; Oljad; Målad; Förseglad (ospecificerad); Betsad; Obehandlad; Fernissad; Vaxad; Annat
hu: Szövőkeret felületkezelése: Lakkozott; Natúr / átlátszó; Olajozott; Festett; Kezelt (nem specifikált); Pácolt; Kezeletlen; Lakkozott; Viaszolt; Egyéb
zh-CN: 织机表面处理: 漆面; 自然色/透明面; 涂油处理; 刷漆; 密封（未指定）; 染色; 未涂装; 涂清漆; 打蜡; 其他
nl: Weefgetouw afwerking: Gelakt; Natuurlijk/transparant; Geolied; Geverfd; Geseald (ongespecificeerd); Gebeitst; Onbehandeld; Gevernist; Gewaxt; Anders
lt-LT: Audimo staklių apdaila: Lakuota; Natūrali / skaidri; Alyvuota; Dažyta; Sandari (nenurodyta); Beicuota; Neapdorota; Lakuota; Vaškuota; Kita
en: Loom finish: Lacquered; Natural/clear; Oiled; Painted; Sealed (unspecified); Stained; Unfinished; Varnished; Waxed; Other
es: Acabado del telar: Lacado; Natural/transparente; Aceitado; Pintado; Sellado (no especificado); Teñido; Sin acabado; Barnizado; Encerado; Otro
ko: 직조기 마감: 래커 처리; 내추럴/투명; 오일 처리; 페인트 처리; 코팅 처리(미지정); 스테인 처리; 마감 처리 안 됨; 바니시 처리; 왁스 처리; 기타
de: Finish des Webstuhls: Lackiert; Naturbelassen/klar; Geölt; Gestrichen; Versiegelt (nicht spezifiziert); Gebeizt; Unbehandelt; Lasiert; Gewachst; Sonstige
sk-SK: Úprava tkáčskeho stavu: Lakované; Prírodné/číre; Olejované; Maľované; S povrchovou úpravou (nešpecifikované); Morené; Bez povrchovej úpravy; Lakované; Voskované; Iné
nb: Overflatebehandling på vev: Lakkert; Naturlig/klar; Oljet; Malt; Forseglet (uspesifisert); Beiset; Ubehandlet; Fernissert; Vokset; Annet
th: การตกแต่งผิวเครื่องทอผ้า: เคลือบแล็กเกอร์; ธรรมชาติ/ใส; เคลือบน้ำมัน; ทำสี; เคลือบปิดผิว (ไม่ระบุ); ย้อมสี; ไม่ทำสี; เคลือบวานิช; เคลือบแว็กซ์; อื่นๆ
pl: Wykończenie krosna: Lakierowane; Naturalne / bezbarwne; Olejowane; Malowane; Zabezpieczone (nieokreślone); Bejcowane; Niewykończone; Pokryte werniksem; Woskowane; Inne
tr: Dokuma tezgahı yüzey işlemi: Lakeli; Doğal/şeffaf; Yağlı; Boyalı; Kaplamalı (belirtilmemiş); Ahşap boyalı; Ham; Vernikli; Mumlu; Diğer
ja: ルーム仕上げ: ラッカー仕上げ; ナチュラル/クリア仕上げ; オイル仕上げ; 塗装仕上げ; シーラー仕上げ (未指定); ステイン仕上げ; 無塗装; ニス仕上げ; ワックス仕上げ; その他
fr: Finition du métier à tisser: Laqué; Naturel / transparent; Huilé; Peint; Imperméabilisé (non spécifié); Teinté; Non fini; Verni; Ciré; Autre
bg-BG: Покритие на стана: Лакиран; Естествен/прозрачен; Омаслен; Боядисан; Запечатан (неуточнено); Байцван; Без покритие; Лакиран; Ваксиран; Други